臺灣彰化地方法院刑事判決　　　　　　　　　　　　九十三年度訴字第一五九九號
　　公　訴　人　臺灣彰化地方法院檢察署檢察官
　　被　　　告　甲○○
右列被告因違反毒品危害防制條例案件，經檢察官提起公訴（九十三年度毒偵字第二
四二三、三九七八號），本院依簡式審判程序判決如左：
    主  文
甲○○連續施用第一級毒品，累犯，處有期徒刑拾月；扣案之毒品海洛因壹包（淨重
壹點陸捌公克），沒收銷燬；扣案之注射針筒壹支、裝置過海洛因之塑膠空袋參個，
均沒收。又連續施用第二級毒品，累犯，處有期徒刑陸月。應執行有期徒刑壹年參月
；扣案之第一級毒品海洛因壹包（淨重壹點陸捌公克），沒收銷燬；扣案之注射針筒
壹支、裝置過海洛因之塑膠空袋參個，均沒收。
    事  實
一、甲○○前曾因違反毒品危害防制條例案件，分別經法院判處有期徒刑九月、四月
    確定，其後經聲請定應執行有期徒刑一年確定，入監執行後，於民國九十二年六
    月二十九日縮短刑期執行完畢。另前因施用毒品案件，經依法院裁定觀察、勒戒
    後，認有繼續施用毒品之傾向，經再施以強制戒治後，復經停止戒治付保護管束
    ，其後保護管束期滿而執行完畢，由臺灣彰化地方法院檢察署檢察官於八十九年
    八月三日，以八十九年度戒毒偵字第八七一、八七二、八七三號為不起訴處分確
    定；復因施用毒品案件，經依法院裁定再送執行強制戒治後，復經停止戒治付保
    護管束，其後於九十一年五月十日保護管束期滿未經撤銷而執行完畢。詎其仍不
    知悔改，於前次強制戒治執行完畢釋放後，復基於施用毒品海洛因之概括犯意，
    自九十三年六月間起，至九十三年七月十六日止，在彰化縣溪湖鎮○○街四十三
    巷十九號居處及同鎮「廣濟電動玩具店」店附近等地，以將海洛因摻於香煙內點
    燃吸食，或將海洛因摻水，再以針筒注射之方式，連續施用第一級毒品海洛因多
    次；另基於施用毒品甲基安非他命之概括犯意，自九十三年六月間起，至九十三
    年七月十六日止，在上址居處及前揭「廣濟電動玩具店」店附近等地，以將甲基
    安非他命置放於玻璃管內，再加熱吸食其煙之方式，連續施用第二級毒品甲基安
    非他命多次。嗣於九十三年七月十六日十一時三十分許，在彰化縣溪湖鎮○○街
    四十三巷十九號前，因甲○○形跡可疑為警盤查，而當場查獲並扣得甲○○所有
    、供其施用之毒品海洛因一包（淨重一點六八公克），及其所有、供施用海洛因
    所用之注射針筒一支、裝置過海洛因之塑膠空袋三個。
二、案經彰化縣警察局員林分局報請臺灣彰化地方法院檢察署檢察官偵查暨檢察官簽
    分偵查起訴。
    理  由
一、右開事實，業據被告甲○○於本院準備程序、審理時認罪而坦承不諱，並有毒品
    海洛因一包、注射針筒一支及裝置過海洛因之塑膠空袋三個扣案可資佐證。而被
    告於九十三年七月十六日，經警採其尿液送初驗及覆驗結果，確呈嗎啡及甲基安
    非他命陽性反應，有委託檢驗尿液代號與真實姓名對照認證單、彰化縣衛生局煙
    毒尿液檢驗成績書及中山醫學大學附設醫院藥物濫用檢測中心確認結果報告各一
    份附卷可憑。另扣案疑似海洛因之白色粉末一包，經送鑑定結果，確含有毒品海
    洛因之成分，此有法務部調查局鑑定通知書一份存卷可據。又被告前因施用毒品
    案件，經依法院裁定觀察、勒戒後，認有繼續施用毒品之傾向，經再施以強制戒
    治後，復經停止戒治付保護管束，其後保護管束期滿而執行完畢，由臺灣彰化地
    方法院檢察署檢察官於八十九年八月三日，以八十九年度戒毒偵字第八七一、八
    七二、八七三號為不起訴處分確定；復因施用毒品案件，經依法院裁定再送執行
    強制戒治後，復經停止戒治付保護管束，其後於九十一年五月十日保護管束期滿
    未經撤銷而執行完畢一節，亦有臺灣彰化地方法院檢察署刑案資料查註紀錄表、
    臺灣高等法院被告全國前案紀錄表各一份附卷可據。綜上所述，本件事證明確，
    被告右揭犯行，洵堪認定，應予依法論科。
二、核被告甲○○所為，係犯毒品危害防制條例第十條第一項之施用第一級毒品罪及
    同條例第十條第二項之施用第二級毒品罪。公訴人雖僅就被告於九十三年七月十
    六日上午七時許施用第一級毒品一次之犯行，及於九十三年七月十六日或前四日
    內某時施用第二級毒品一次之犯行提起公訴，未論及被告其餘施用第一、二級毒
    品之犯行，然檢察官就犯罪事實一部起訴者，其效力及於全部，本件上開其餘施
    用第一、二級毒品犯行與公訴人起訴書所載經論罪部分之施用第一、二級毒品犯
    罪事實，分別具有連續犯之裁判上一罪關係，均應為起訴效力所及，本院自應併
    予審究。被告供施用而分別持有第一、二級毒品之低度行為，應各為施用第一、
    二級毒品之高度行為所吸收，不另論罪。被告先後多次施用第一、二級毒品犯行
    ，各自時間緊接，犯罪構成要件相同，顯係分別基於概括之犯意反覆為之，為連
    續犯，應分依刑法第五十六條之規定，各以一罪論，並分別加重其刑。被告施用
    第一級毒品與施用第二級毒品犯行，犯意各別，行為互殊，犯罪構成要件不同，
    應予分論併罰。另被告前曾因違反毒品危害防制條例案件，分別經法院判處有期
    徒刑九月、四月確定，其後經聲請定應執行有期徒刑一年確定，入監執行後，於
    九十二年六月二十九日縮短刑期執行完畢，此有臺灣彰化地方法院檢察署刑案資
    料查註紀錄表、臺灣高等法院被告全國前案紀錄表各一份在卷可稽，其於五年內
    再犯有期徒刑以上之前揭施用第一、二級毒品罪，應均依刑法第四十七條之規定
    論以累犯，並分別遞加重其刑。爰審酌被告犯罪之動機、目的、施用毒品係自戕
    身心，且前業因施用毒品，經送觀察、勒戒及先後二次強制戒治，猶不知悔改，
    竟又再度施用第一、二級毒品，顯乏禁絕毒害之決心，惟其犯後坦承犯行、態度
    尚稱良好等一切情狀，分別量處如主文所示之刑，並定其應執行之刑，以示懲儆
    。扣案之毒品海洛因一包（淨重一點六八公克），係查獲之毒品，應依毒品危害
    防制條例第十八條第一項前段之規定，沒收銷燬之。另扣案之注射針筒一支及裝
    置過海洛因之塑膠空袋三個，係被告所有、供施用海洛因所用之物，業據被告供
    明在卷，爰併依刑法第三十八條第一項第二款之規定，宣告沒收。
據上論斷，應依刑事訴訟法第二百七十三條之一第一項、第二百九十九條第一項前段
，毒品危害防制條例第十條第一項、第二項、第十八條第一項前段，刑法第十一條前
段、第五十六條、第四十七條、第五十一條第五款、第三十八條第一項第二款，判決
如主文。
本案經檢察官郭緯中到庭執行職務。
中      華      民      國    九十四    年     四      月     二十七    日
                                臺灣彰化地方法院刑事第三庭
                                    法      官  李  進  清
右正本證明與原本無異。
如不服本判決，應於判決送達後十日內向本院提出上訴狀( 須附繕本 )。
                                    法院書記官  張  木  松
中      華      民      國    九十四    年     四      月     二十七    日
附錄論罪科刑法條：毒品危害防制條例第十條第一項、第二項
毒品危害防制條例第十條
施用第一級毒品者，處六月以上五年以下有期徒刑。
施用第二級毒品者，處三年以下有期徒刑。
